臺灣高雄地方法院刑事判決　　　　　　　96年度訴字第2245號
公　訴　人　臺灣高雄地方法院檢察署檢察官
被　　　告　甲○○
上列被告因妨害公務案件，經檢察官提起公訴（96年度偵字第10
876 號），本院合議庭裁定由受命法官獨任進行簡式審判程序，
判決如下：
    主  文
甲○○服用酒類，不能安全駕駛動力交通工具而駕駛，處有期徒
刑參月，如易科罰金，以新臺幣壹仟元折算壹日。減為有期徒刑
壹月又拾伍日，如易科罰金，以新臺幣壹仟元折算壹日。又對於
公務員依法執行職務時，施強暴，處有期徒刑陸月，如易科罰金
，以新臺幣壹仟元折算壹日。減為有期徒刑參月，如易科罰金，
以新臺幣壹仟元折算壹日。又損壞公務員職務上掌管之物品，處
有期徒刑貳月，如易科罰金，以新臺幣壹仟元折算壹日，減為有
期徒刑壹月，如易科罰金，以新臺幣壹仟元折算壹日。應執行有
期徒刑伍月，如易科罰金，以新臺幣壹仟元折算壹日。
    事  實
一、甲○○於民國96年4 月10日晚上8 時許，在高雄市前鎮區○
    ○○街30號住處飲用高樑酒1 杯後，已達不能安全駕駛動力
    交通工具之程度，於同年月11日凌晨零時許，猶駕駛車號UJ
    J-555 號輕機車上路。嗣於同日凌晨零時25分許因駕駛蛇行
    ，車身搖擺不定等駕駛操控力欠佳情形，為執行巡邏勤務之
    高雄市政府警察局前鎮分局瑞隆派出所員警林季璜、林文哲
    在高雄市○鎮區○○路與武慶路交岔口攔停盤查，在表明身
    分並說明臨檢目的後，要求甲○○將機車熄火下車配合調查
    ，詎甲○○竟基於對於公務員依法執行職務時施強暴之犯意
    ，明知林季璜、林文哲均為高雄市政府警察局前鎮分局瑞隆
    派出所員警，為依據法令執行職務之公務員，於警員林文哲
    、林季璜依法執行上開職務之際，非但未熄火下車，竟猛加
    油門欲朝員警林季璜衝撞，林季璜閃躲不及，遂遭甲○○之
    機車右把手鉤住身體並拖行10餘公尺，後因林季璜極力掙脫
    之下，使甲○○重心不穩而人車倒地，造成林季璜遭拖行後
    摔倒，而受有左小腿擦傷及挫傷、右肘、右前臂及右腕擦傷
    及挫傷等傷害（傷害部分業據林季璜撤回告訴，另由檢察官
    為不起訴處分），而甲○○亦因此受有頭部外傷等傷害。詎
    甲○○人車倒地後，竟惱羞成怒，另基於毀損公物犯意，推
    倒員警林文哲職務上掌管之車號XNL-199 號警用機車，致該
    機車右煞車柄折斷，右側車身磨損。嗣甲○○為員警林季璜
    及林文哲以現行犯逮捕，並對其進行酒精測試，測得其呼氣
    酒精濃度達每公升0.76毫克，始查悉上情。
二、案經高雄縣政府警察局前鎮分局報告臺灣高雄地方法院檢察
    署檢察官偵查起訴。
    理  由
一、本件被告甲○○所犯為死刑、無期徒刑、最輕本刑為3 年以
    上有期徒刑以外之罪，其於準備程序進行中，就被訴事實為
    有罪之陳述，經告知簡式審判程序之旨，並聽取當事人之意
    見後，本院合議庭裁定由受命法官獨任進行簡式審判程序，
    合先敘明。
二、上揭犯罪事實業據被告甲○○於本院審理時坦承不諱，核與
    證人即員警林季璜、林文哲偵訊時之證述相符（見偵卷第15
    至18頁），並有酒精濃度測試單、刑法第185 條之3 案件測
    試觀察紀錄表、高雄市立民生醫院診斷證明書、員警林季璜
    出具之職務報告各1 份及警用機車毀損與警員林季璜受傷照
    片共4 紙在卷可憑（見警卷第9 至11頁、第13至15頁），是
    被告之自白核與事實相符，應堪採信。本件事證明確，被告
    前開犯行俱堪認定，應予依法論科。
三、(一)按被告甲○○於已達絕對不能安全駕駛交通工具之情形下
    ，猶騎乘輕機車外出，並於意識狀態尚能辨識員警林季璜、
    林文哲執行勤務及車號XNL-199 號警用機車為警員林文哲職
    務上所掌管之物品，猶對警員林季璜施以強暴並毀損前揭警
    用機車，核被告甲○○所為，係犯刑法第185 條之3 之服用
    酒類不能安全駕駛動力交通工具而駕駛罪、第135 條第1 項
    之對於公務員依法執行職務施強暴罪、第138 條損壞公務員
    職務上掌管之物品罪。其所犯前開3 罪間，犯意個別，行為
    互殊，應分論併罰之。爰審酌被告在酒後已達絕對不能安全
    駕駛狀態下，猶貿然駕車上路，並於警方依法執行職務之際
    ，當場施強暴之行為拖行警員林季璜10餘公尺且恣意毀損警
    員林文哲職務上掌管之公物，對於公權力之貫徹妨害甚鉅，
    對社會治安亦有不良影響，惟念及其犯後坦承犯行，書立悔
    過書1 份對警員林季璜表示歉意，並取得林季璜之宥恕，有
    悔過書及本院公務電話紀錄各1 紙在卷可考等一切情狀，分
    別量處如主文所示之刑並定應執行之刑。至公訴人雖具體求
    刑有期徒刑8 月，惟慮及被告妨害公務情節雖屬嚴重，然亦
    已誠心向值勤員警表示歉意，尚見悔意，是公訴人之求刑尚
    嫌過重，附此敘明。
    (二)又被告所犯前揭3 罪之犯罪時間均在96年4 月24日以前，
    悉符合中華民國96年罪犯減刑條例之規定，均依法減輕其刑
    ，並就減刑後之宣告刑與執行刑，考量被告教育程度及家庭
    經濟狀況，諭知如主文所示之易科罰金折算標準，以資儆懲
    。
據上論斷，應依刑事訴訟法第299 條第1 項前段、第273 條之1
，刑法第185 條之3 、第135 條第1 項、第138 條、第51條第5
款、第41條第1 項前段、刑法施行法第1 條之1 ，中華民國96年
罪犯減刑條例第2 條第1 項第3 款、第7 條，判決如主文。
本案經檢察官何景東到庭執行職務。
中　　華　　民　　國　　96　　年　　8 　　月　　31　　日
                  刑事第六庭    法  官    王  琁
以上正本證明與原本無異。
如不服本判決應於收受本判決後10日內向本院提出上訴書狀，並
應敘述具體理由，如未敘述上訴理由者，應於上訴期間屆滿後20
日內補提理由書狀於本院（均須按他造當事人之人數附繕本）「
切勿逕送上級法院」。
中　　華　　民　　國　　96　　年　　8 　　月　　31　　日
                                書記官    黃國忠
附錄本案判決論罪科刑法條：
中華民國刑法第185條之3
（重大違背義務致交通危險罪）
服用毒品、麻醉藥品、酒類或其他相類之物，不能安全駕駛動力
交通工具而駕駛者，處1 年以下有期徒刑、拘役或3 萬元以下罰
金。
中華民國刑法第135條
（妨害公務執行及職務強制罪）
對於公務員依法執行職務時，施強暴脅迫者，處 3 年以下有期徒
刑、拘役或 3 百元以下罰金。
意圖使公務員執行一定之職務或妨害其依法執行一定之職務或使
公務員辭職，而施強暴脅迫者，亦同。
犯前二項之罪，因而致公務員於死者，處無期徒刑或 7 年以上有
期徒刑；致重傷者，處3 年以上、10年以下有期徒刑。
中華民國刑法第138條
（妨害職務上掌管之文書物品罪）
毀棄、損壞或隱匿公務員職務上掌管或委託第三人掌管之文書、
圖畫、物品，或致令不堪用者，處5 年以下有期徒刑。
